臺灣板橋地方法院交通事件裁定　　　　　100年度交聲字第6號
原處分機關　交通部公路總局臺北區監理所
異　議　人
即受處分人　林志誠
上列異議人即受處分人因違反道路交通管理處罰條例案件，對於
交通部公路總局臺北區監理所中華民國99年12月15日北監自裁字
第裁40-C00000000號違反道路交通管理事件裁決處分聲明異議，
本院裁定如下：
    主  文
異議駁回。
    理  由
一、原處分意旨略以：異議人即受處分人林志誠於民國99年11月
    15日14時55分許，駕駛車牌號碼1389-GX 號自用一般小客車
    （下稱本件車輛），沿新北市○○區○○路2 段匝道行駛，
    行經新北市○○區○○路2 段2 巷巷口（下稱本件路口）前
    ，因有「駕車行經有燈光號誌管制之交岔路口闖紅燈（直行
    ）」之違規行為（即自上開匝道闖紅燈通過本件路口並向右
    偏移進入新五路2 段2 巷），經（改制前）臺北縣政府警察
    局蘆洲分局德音派出所（下稱舉發單位）警員當場攔停製單
    舉發，嗣經原處分機關查證屬實，爰依道路交通管理處罰條
    例第53條第1 項、第63條第1 項之規定，裁處受處分人罰鍰
    新台幣（下同）2,700 元，並記違規點數3 點等語。
二、異議意旨略以：異議人於新五路經營加油站，本件路口是每
    天必經之地，所以對本件路口號誌相當熟悉，絕不會魯莽到
    闖紅燈，且其個人至今捐款上千萬元，絕不會為區區罰單大
    費周章照相及拜訪舉發單位之舉發警員，提出申訴是求公理
    正義，要執法警員知錯能改，因而提出聲明異議，請求撤銷
    原處分等語。
三、按汽車駕駛人，行經有燈光號誌管制之交岔路口闖紅燈者，
    處1,800 元以上5,400 元以下罰鍰，併計違規點數3 點，道
    路交通管理處罰條例第53條第1 項、第63條第1 項第3 款定
    有明文。次按汽車行駛至交岔路口，其行進、轉彎，應遵守
    燈光號誌，道路交通安全規則第102 條第1 項第1 款亦定有
    明文。又按行車管制號誌顯示為圓形紅燈者，其意義為車輛
    禁止通行，不得超越停止線或進入路口，道路交通標誌標線
    號誌設置規則第206 條定有明文，故汽機車駕駛人行進至有
    燈光號誌管制之交岔路口，其行進、轉彎應遵守燈光號誌之
    指示，而燈光號誌顯示為圓形紅燈之情形下，不論有無往來
    車輛，即應停止於停止線前，而不得有超越停止線、進入路
    口之行為，否則即屬道路交通法規所定義之「闖紅燈」行為
    ，而應受罰。簡言之，所稱闖紅燈，係指車輛面對圓形紅燈
    時，仍逕予穿越路口至銜接路段，不論左轉、直行或迴轉，
    均屬闖紅燈之行為。
四、經查：
  (一)原處分機關認異議人於上揭時、地駕駛本件車輛，因有「駕
    車行經有燈光號誌管制之交岔路口闖紅燈（直行）」之違規
    行為，經舉發單位警員李育銓當場攔停製單舉發，嗣經原處
    分機關查證屬實，依道路交通管理處罰條例第53條第1 項、
    第63條第1 項之規定，裁處受處分人罰鍰2,700 元，並記違
    規點數3 點等情，有舉發單位99年11月15日北縣警交大字第
    C00000000 號舉發違反道路交通管理事件通知單、（改制前
    ）臺北縣政府警察局蘆洲分局99年12月6 日北縣警蘆交裁字
    第0990048817號函、原處分機關99年12月15日北監自裁字第
    裁40-C00000000號違反道路交通管理事件裁決書各1 份在卷
    可稽，而異議人對於上開時地駕駛本件車輛自新北市○○區
    ○○路2 段匝道行駛，行經本件路口向右偏移進入新北市○
    ○區○○路2 段2 巷之情，亦不爭執，堪先認定。從而，本
    件之爭執點在於異議人駕駛本件車輛通過本件路口之時，是
    否有前述闖紅燈之違規行為，應予指明。
  (二)證人即舉發單位警員李育銓於本院訊問時具結證稱：案發地
    點是蘆洲分局轄區，其自97年7 月8 日起陸續有從事舉發交
    通違規迄今，當時其駕車與同事從迴轉道（即前述新五路2
    段匝道右側之車道）上來，其前方迴轉道號誌是綠燈，其看
    到異議人駕駛本件車輛從其左邊匝道由左往右通過本件路口
    ，往其前方進入新五路2 段2 巷，當時本件車輛所在匝道的
    號誌是紅燈，其發現之後，因其所在之車道是綠燈，所以就
    駕車跟上去，因為那條路是單行道，路又狹窄，沒有辦法跑
    去前面將異議人攔停，故從後面跟隨5 、6 百公尺後，到了
    抽水站附近才將異議人攔停，當時就是看到異議人闖紅燈就
    上前舉發等語（見本院卷第18至19頁訊問筆錄）；對照本件
    路口之交通號誌時相運作，依序分別為：1.第一時相：往五
    股交流道方向為紅燈，秒數顯示為35；往本件路口方向為紅
    燈。2.第二時相：往五股交流道方向為紅燈，秒數顯示為35
    ；往本件路口方向為綠燈。3.第三時相：往五股交流道方向
    為紅燈，秒數顯示為7 ，往本件路口方向為黃燈。4.第四時
    相：往五股交流道方向為紅燈，秒數顯示為3 ；往本件路口
    方向為紅燈（黃燈顯示共4 秒）。5.第五時相：往五股交流
    道方向為紅燈，秒數顯示為3 ；往本件路口方向為紅燈，秒
    數顯示為27。6.第六時相：往五股交流道方向為綠燈；往本
    件路口方向為紅燈，秒數顯示為25。7.第七時相：往五股交
    流道方向為黃燈；往本件路口方向為紅燈，秒數顯示為7 。
    8.第八時相：往五股交流道方向為紅燈，秒數顯示為37；往
    本件路口方向為紅燈，秒數顯示為3 ，並再循環至第一時相
    等情，亦有卷附本件路口交通號誌時相變換照片共14張（照
    片左側均為新五路2 段通往五股交流道之前述匝道，照片右
    側上方皆為本件路口及新五路2 段2 巷，照片右側下方均為
    證人李育詮所述之迴轉道）、道路交通事故現場圖1 張可按
    。而參以證人李育銓於本院訊問時之證述內容，就其當時執
    行巡邏勤務之目的、駕駛車輛行經本件路口前之位置、欲往
    行向、所見異議人駕駛本件車輛行進方向、路線、周遭交通
    情形及攔停異議人所駕本件車輛之緣由、地點等節，均已具
    體明確指證，客觀上並無顯違常情之處，且證人李育銓證稱
    其駕車行經前述迴轉道時之號誌是綠燈，而異議人所駕本件
    車輛行駛之新五路2 段匝道號誌為紅燈乙節，亦與前述案發
    地點之時相運作之第二時相契合（即往五股交流道方向之匝
    道號誌為紅燈，秒數顯示為35；往本件路口方向號誌為綠燈
    ），足見證人李育詮證述情節可信度甚高；又考量本件並無
    事證可認證人李育銓與異議人間有何恩怨或嫌隙，衡情證人
    李育詮應無設詞構陷異議人之動機或必要，並參酌證人李育
    詮執行公務時，對於執行職務之行為，須受違法執行時之行
    政懲處責任監督，復其因本件到庭具結後證述，倘證述內容
    有所不實，更有因而遭受刑事偽證罪追訴之風險。是綜合上
    情，難認證人李育詮有何違法舉發或虛偽證述，而自陷行政
    懲處或刑事追訴之不利境地情事，所證情節當足採信。
  (三)異議人所為辯解，與證人李育銓之證述及前揭事證彰顯之事
    實不符，在無相關事證可憑認定所辯是否屬實之情況下，自
    難僅以其所辯每日必經本件路口或曾捐贈大筆金錢，無須為
    本件罰單大費周章照相、提出申訴或拜訪舉發單位等事由，
    逕認異議人未有本件違規之事實，故所辯尚無足採。
五、綜上所述，足認異議人確有於前揭時、地駕車行經有燈光號
    誌管制之交岔路口紅燈直行之闖紅燈行為，原處分機關依首
    揭規定，裁罰受處分人罰鍰2,700 元，並記違規點數3 點，
    經核認事用法洵無違誤或不當之處，應予維持。本件異議為
    無理由，應予駁回。
據上論斷，依道路交通事件處理辦法第18條，裁定如主文。
中    華    民    國   100    年    5     月    13    日
                  交通法庭  法  官  李俊彥
上列正本證明與原本無異。
如不服本裁定，應於裁定送達後5 日內敘明抗告理由，向本院提
出抗告狀。
                            書記官  林文達
中    華    民    國   100    年    5     月    13    日